臺灣苗栗地方法院刑事判決　　　　　　 100年度交易字第53號
公　訴　人　臺灣苗栗地方法院檢察署檢察官
被　　　告　傅皓群
上列被告因過失致死等案件，經檢察官提起公訴（100年度調偵
字第14號），本院依簡式審判程序判決如下：
    主  文
傅皓群服用酒類，不能安全駕駛動力交通工具而駕駛，處有期徒
刑貳月。又因過失致人於死，處有期徒刑柒月。應執行有期徒刑
捌月。
    犯罪事實及理由
一、犯罪事實：
（一）傅皓群自民國99年10月20日傍晚5 時許起，至同日晚上8
      時許止，在苗栗縣頭份鎮某友人住處，飲用摻有酒類之雞
      酒後，至翌日（即21日）凌晨0 時許，仍處於不能安全駕
      駛動力交通工具之程度，竟至苗栗縣頭份鎮○○路○ 段17
      0 號某加油站，向友人曾建鋼借得車牌號碼JP─6537號自
      用小客車後，從該鎮○○路出發，前往同鎮市區搭載女友
      張品潔，再沿同鎮○○○路由南往北方向行駛，欲趕在同
      日凌晨0 時45分前，將張品潔送回同鎮斗煥坪住處，同日
      凌晨0 時21分許，途經同鎮○○○路31號前速限50公里之
      路段時，原應注意汽車行車速度，依速限標誌或標線之規
      定；汽車行駛時，駕駛人應注意車前狀況，並隨時採取必
      要之安全措施，以避免肇生事故，危及他人之安全；而依
      當時夜間有照明，柏油路面無缺陷，亦無障礙物，視距良
      好等情狀，並能注意，竟疏未注意及此，以時速約50、60
      公里之速度超速行駛，復未注意車前狀況，適其同向車道
      前方約50、60公尺處之外側車道上，有疑似酒醉之行人芎
      秋毫及風志緯2 人，其中芎秋毫疏未注意左右有無來車，
      即貿然穿越馬路，傅皓群一時閃避不及，在同鎮○○○路
      31 號 前撞及芎秋毫，並輾過芎秋毫之身軀，造成芎秋毫
      頭、軀幹外傷合併顱骨開放性骨折、多發性肋骨骨折等傷
      勢，於同日凌晨0 時40分許，因傷重不治死亡。嗣苗栗縣
      警察局頭份分局斗坪派出所員警據報後抵達現場，尚未得
      知何人係肇事者前，主動向警方自首其係肇事者及酒後駕
      車，並願意接受裁判。至警方對傅皓群施以呼氣酒精濃度
      測試結果，其吐氣酒精濃度測定值每公升達0.80毫克。
（二）案經台灣苗栗地方法院檢察署檢察官相驗後簽分偵查起訴
      。
二、證據名稱：
（一）被告傅皓群於警詢時及偵、審中之自白（參見相驗卷第9
      頁至第13頁、第52頁至55頁、第57頁至第58頁）─可以證
      明被告傅皓群全部之犯罪事實。
（二）證人張品潔於警詢時及檢察官偵查中之證述（參見相驗卷
      第30頁至第31頁、第56頁至第57頁）─可以證明被告有酒
      後駕車及超速之事實。
（三）證人風志緯於警詢時及檢察官偵查中之證述（參見相驗卷
      第33頁至第35頁、第55頁至第56頁）─可以證明死者芎秋
      毫係因酒醉欲穿越馬路被撞之事實。
（四）證人曾建鋼於警詢時之證述（參見相驗卷第36頁至第37頁
      ）─可以證明被告傅皓群於案發前，曾至其上班地點，向
      其借用自用小客車之事實。
（五）證人即死者之母風玉英於警詢時及偵、審中之陳述（參見
      相驗卷第27頁至第29頁）─可以證明被告傅皓群自車禍發
      生後迄今，仍未與死者家屬達成民事和解。
（六）刑法第185 條之3 案件測試觀測紀錄表1 紙、頭份分局頭
      份派出所道路交通事故當事人酒精測定紀錄表1 紙、苗栗
      縣警察局舉發違反道路交通管理事件通知單影本1 紙、汽
      機車駕駛人酒後生理協調平衡檢測紀錄表1 紙（參見相驗
      卷第17頁至第19頁、第25頁）─可以證明被告肇事後之酒
      精測定值，超過標準值甚多，足見車禍當時其已達不能安
      全駕駛之程度。
（七）苗栗縣警察局頭份分局道路交通事故現場圖、道路交通事
      故調查報告表（一）（二）各1 紙、現場照片15張（參見
      相驗卷第20頁至第22頁、第41頁至第48頁）─可以證明車
      禍發生地點、路況及碰撞位置之事實。
（八）車輛詳細資料報表1 紙（參見相驗卷第26頁）─可以證明
      被告傅皓群駕駛之自用小客車，係向他人借用。
（九）財團法人為恭紀念醫院法醫參考病歷摘要1 紙、勘（相）
      驗筆錄1 份、台灣苗栗地方法院檢察署履勘現場筆錄2 份
      、相驗屍體證明書1 紙、苗栗縣警察局頭份分局偵查隊解
      剖案件紀錄表1 份及照片26張、檢驗報告書1 份及照片13
      張（參見相驗卷第39頁、第49頁至第50頁、第62頁至第67
      頁、第69頁至第78頁）─可以證明死者確係因發生車禍死
      亡之事實。
（十）道路交通事故當事人酒精測定紀錄表1 紙（參見相驗卷第
      40頁）─可以證明死者在車禍發生前亦有飲酒之事實。
（十一）過失致死案自首情形紀錄表1 紙（參見本院審理卷）─
        可以證明被告傅皓群自首情形。
（十二）臺灣高等法院被告前案紀錄表、臺灣苗栗地方法院檢察
        署刑案資料查註紀錄表─可以證明被告尚無前科。
三、量刑理由：
    核被告傅皓群所為，係犯刑法第185 條之3 公共危險罪、同
    法第276 條第1 項之過失致死罪。被告傅皓群酒後駕車肇事
    ，因而致人於死，應依道路交通管理處罰條例第86條第1 項
    之規定，就其所犯過失致死罪部分，加重其刑。查被告傅皓
    群於車禍發生後，警方抵達現場尚未得知何人係肇事者前，
    主動向警方供出其係肇事者及酒後駕車，有苗栗縣警察局頭
    份分局斗坪派出所員警涂姝婷製作之過失致死案自首情形紀
    錄表1 紙在卷足憑，符合自首要件，均應依刑法第62條前段
    之規定，減輕其刑。被告傅皓群過失致死部分，有加重及減
    輕事由，依法應先加後減。被告傅皓群所犯上開2 罪，犯意
    各別，罪名互異，應分論併罰。爰審酌被告傅皓群明知酒後
    不得駕車，仍酒後駕車行駛於道路上，危害其他用路人之安
    全，對此次車禍之發生，應負主要之肇事責任（至死者則應
    負次要之肇事責任），犯後迄今尚未與被害人家屬成立民事
    和解，犯後能坦白承認，目前尚無前科紀錄，及其生活狀況
    、品行、智識程度、犯罪手段等一切情狀，分別量處如主文
    所示之刑，並定其應執行之刑，以資懲儆。
四、應適用之法條：
（一）刑事訴訟法第273 條之1 第1 項、第299 條第1 項前段、
      第310 條之2、第454條第1項。
（二）刑法第185 條之3 、第276 條第1 項、第51條第5 款、第
      62條前段。
（三）刑法施行法第1條之1。
（四）道路交通管理處罰條例第86條第1項。
五、本判決係依刑事訴訟法第310 條之2 、第454 條第1 項製作
    ，依法僅記載當事人欄、主文、犯罪事實、證據名稱以及應
    適用之法條，其中犯罪事實部分，依同法第308 條之修正立
    法理由，亦僅記載犯罪構成要件事實，關於刑罰加重事由（
    含累犯在內）免予記載（法院辦理刑事訴訟案件應行注意事
    項第144 點參照），但仍於主文予以表明，並於應適用之法
    條欄予以引用。如不服本判決，應於判決送達之日起10日內
    ，向本院提起上訴。
本案經檢察官林俊杰到庭執行職務。
中    華    民    國    100   年    7     月    19    日
                  刑事第三庭    法  官  柳 章 峰
以上正本證明與原本無異。
如不服本判決應於收受判決後10日內向本院提出上訴書狀，並應
敘述具體理由。其未敘述上訴理由者，應於上訴期間屆滿後20日
內向本院補提理由書( 均須按他造當事人之人數附繕本) 「切勿
逕送上級法院」。告訴人或被害人如對本判決不服者，應具備理
由請求檢察官上訴，其上訴期間之計算係以檢察官收受判決正本
之日期為準。
                                書記官  江 秋 靜
中    華    民    國    100   年    7     月    19    日
附記論罪之法條全文：
中華民國刑法第185條之3
服用毒品、麻醉藥品、酒類或其他相類之物，不能安全駕駛動力
交通工具而駕駛者，處1 年以下有期徒刑、拘役或科或併科15萬
元以下罰金。
中華民國刑法第276條
因過失致人於死者，處2 年以下有期徒刑、拘役或2 千元以下罰
金。
從事業務之人，因業務上之過失犯前項之罪者，處5 年以下有期
徒刑或拘役，得併科3 千元以下罰金。